【裁判字號】    97,交聲,998
【裁判日期】    980623
【裁判案由】    聲明異議
【裁判全文】
臺灣臺南地方法院交通事件裁定         97年度交聲字第998號
原處分機關  交通部公路總局嘉義區監理所麻豆監理站
異議人即
受處分人    甲○○
上列受處分人因違反道路交通管理處罰條例案件，對於交通部公
路總局嘉義區監理所麻豆監理站民國97年9月25日所為之裁決處
分（處分案號：麻監裁罰字第裁75-ZEQ007999號），聲明異議，
本院裁定如下：
    主  文
異議駁回。
    理  由
一、原處分意旨略以：異議人即受處分人甲○○所有之車號UP-7
    289號自用一般小客車，於民國97年4月5日15時41分許，行
    經國道3號高速公路田寮收費站北上第9車道處時，有不依規
    定繳費（卡片餘額不足）之違規事實，經國道公路警察局第
    五警察隊田寮分隊員警 (以下稱舉發機關)製單舉發，嗣經
    原處分機關即交通部公路總局嘉義區監理所麻豆監理站依道
    路交通管理處罰條例 (以下稱處罰條例)第27條第1項規定，
    裁處異議罰鍰人新臺幣（下同）3,000元等語。
二、聲明異議意旨略以：異議人由於疏忽繳款，將繳款單遺失以
    致無法繳納，異議人家境困苦，請網開一面，為此聲明異議
    ，請求撤銷原處分等語。
三、按汽車行駛於應繳費之公路、橋樑、隧道或輪渡，不依規定
    繳費者，處汽車所有人或駕駛人3,000元以上6,000元以下罰
    鍰，並追繳欠費，處罰條例第7條之2第1項第1款、第4項、
    第27條第1項，分別定有明文。
四、經查：
  (一)異議人對於本件違規、舉發與處罰之事實均不爭執，此外且
    有：
    舉發機關公警局交字第ZEQ007999號舉發違反道路交通管
      理事件通知單1紙。
    照片1紙。
    本件裁決書1紙。
    等附卷可證，此部分事實已堪認定。
  (二)本件舉發係ETC電子收費車道通行費之欠費，經催繳未能於
    期限內補繳，故依處罰條例第27條第1項規定予以舉發及處
    罰，而本件通行費補繳通知單，掛號投遞地址為台南縣新化
    鎮○○里○○路33巷42號8樓之2，掛號件號碼：000000-000
    000000 00000，於97年5月6日投遞成功，由冠軍鄉集仕公寓
    大廈管委會收發章簽收乙節，有交通部臺灣區○道○○○路
    局田寮收費站函1份、交通部臺灣區○道○○○路局委託遠
    通公司補繳通行費及作業處理費通知單、高速公路局委託遠
    通電收公司辦理電子收費業務送達證書等在卷可稽，並為異
    議人所不爭執，是上開事實應堪認定。異議人雖辯稱因遺失
    補繳通知單，致未能如期繳納云云，惟遠通公司除印製補繳
    通行費及作業處理費簡易通知單，以普通掛號之方式寄出，
    除此之外，為避免用路人因善意或偶發性之使用者因素欠費
    ，客戶得於欠費發生固定期限內，至遠通公司門市及7-ELEV
    EN之ibon（97年4月7日新增）完成欠費補繳，將可免收作業
    處理費，足見異議人得知補繳通行費之方式不只一種，且繳
    費之管道亦屬方便，顯難因遺失通知單而認有正當理由不予
    如期繳納，故異議人上開所辯自不足採。是異議人未依規定
    繳納通行費且經通知仍屆期不補繳之違規事實，至為明確。
  (三)次按違反行政法上義務應受法定最高額3000元以下罰鍰之處
    罰，其情節輕微，認以不處罰為適當者，得免予處罰，行政
    罰法第19條第1項，定有明文。經查本件最高處罰金額為600
    0元，有上揭法條可稽，依此異議人辯稱家境困苦云云縱然
    屬實，本院亦無權予以減免處罰，附此敘明。
五、綜上所述，異議人於上述時、地，有汽車行駛於應繳費之公
    路不依規定繳費之違規事實，既可認定。則原處分機關引用
    處罰條例第27條第1項及基準表等規定，裁處異議人罰鍰3,0
    00元，於法並無不當，本件異議無理由，應予駁回。
六、據上論斷，應依道路交通管理處罰條例第87條第2項、道路
    交通案件處理辦法第19條，裁定如主文。
中    華    民    國    98    年    6     月    23    日
                      交通法庭法  官  蔡直青
以上正本證明與原本無異。
如不服本裁定，應於送達後5日內，向本院提出抗告狀。
                              書記官  謝國欽
中    華    民    國    98    年    6     月    23    日


司法院資訊處製作；財團法人民間司法改革基金會備份。
